最高法院刑事判決　　　　　　九十六年度台上字第二七四四號
上　訴　人　甲○○
選任辯護人　王錦昌律師
上列上訴人因違反毒品危害防制條例案件，不服台灣高等法院台
中分院中華民國九十三年九月十四日第二審判決（九十三年度上
訴字第九六五號，起訴案號：台灣台中地方法院檢察署九十三年
度偵字第二二三三號），提起上訴，本院判決如下：
    主  文
上訴駁回。
    理  由
按刑事訴訟法第三百七十七條規定，上訴於第三審法院，非以判
決違背法令為理由，不得為之。是提起第三審上訴，應以原判決
違背法令為理由，係屬法定要件。如果上訴理由書狀並未依據卷
內訴訟資料，具體指摘原判決不適用何種法則或如何適用不當，
或所指摘原判決違法情事，顯與法律規定得為第三審上訴理由之
違法情形，不相適合時，均應認其上訴為違背法律上之程式，予
以駁回。本件上訴人甲○○上訴意旨略稱：上訴人前後製造、販
賣第四級毒品硝甲西泮（即俗稱「一粒眠」之毒品）之行為，橫
跨毒品危害防制條例修正前後兩個階段，應論以連續販賣偽藥罪
，始合乎法理。原判決論以連續販賣第四級毒品罪，於法理不合
，且違背罪刑法定原則，有適用法則不當之違法。(二)上訴人出售
上揭毒品一百五十萬顆，應得款新台幣（下同）二千二百五十萬
元，扣除呆帳六十萬顆計九百萬元之未收貨款，再抵扣邵天福之
原料錢五百萬元，實際所得亦僅為八百五十萬元，原判決認定為
一千一百萬元，有認定事實不憑證據及理由矛盾之違誤。實則上
訴人所稱：「製造後約出售一百五十萬顆」一段話，應係「製造
約一百五十顆」之口誤或筆誤，而所稱：大約賺二千萬元，亦係
就營業額大約計算而認為如此，並無證據足認所稱與事實相符，
原審採為認定事實之判斷依據，亦有違誤等語。
惟查原判決認定上訴人有原判決事實欄所載之犯行，因而撤銷第
一審關於上訴人部分之不當科刑判決，改判依修正前刑法牽連犯
、連續犯規定，從一重論處上訴人共同連續販賣第四級毒品罪刑
，已詳予明所依憑之證據及認定之理由。並說明：(一)上訴人之
犯行，屬於連續犯罪，其一部分行為係於毒品危害防制條例施行
前所為，原係涉及舊法即修正前藥事法之製造偽藥罪及販賣偽藥
罪，一部分行為係於硝甲西泮被列為毒品危害防制條例之第四級
毒品後所犯，因屬連續犯，自應依最後行為時之法律即毒品危害
防制條例第四條第四項之製造第四級毒品，及販賣第四級毒品罪
論科。該二罪有方法、結果之牽連關係，應依修正前刑法牽連犯
，從一重之連續販賣第四級毒品罪論處。(二)經查上訴人確有連續
製造、販賣第四級毒品硝甲西泮之事實，又依上訴人於檢察官偵
查中供認：伊製造上揭毒品出售，約出售一百五十萬顆，獲利約
二千萬元；該藥品（俗稱一粒眠）以每顆十五元價格出售，購入
原料每公斤二十五萬元，扣除成本後，共賺約二千萬元等語，以
及上訴人於民國九十三年三月二十五日於第一審法院供稱：實際
上還有六十萬顆即九百萬元的貨款尚未收回等語，參酌互證，足
證上訴人販賣上揭毒品，實收貨款為一千一百萬元。從而應認定
上訴人販賣上揭毒品之犯罪所得為一千一百萬元等理由甚詳。復
就上訴人嗣後於第一、二審法院翻異前詞，或改稱：伊實際獲利
僅約二百萬元，或改稱：伊尚虧損一百十萬元等語，認係避重就
輕，與事實不符，委無足採，亦詳理由予以指駁。核原判決論
斷，尚無不合。難於遽指有適用法則不當、認定事實不依證據、
理由矛盾等違誤。上訴意旨，徒憑己見，就原審採證認事職權之
適法行使，及原判決已論斷說明之事項，重複為事實之爭辯，任
指原判決有上訴意旨指摘之違誤，核與法律所規定得為第三審上
訴理由之違法情形不相適合。其上訴違背法律上之程式，應予駁
回。
據上論結，應依刑事訴訟法第三百九十五條前段，判決如主文。
中　　華　　民　　國　九十六　年　  五 　 月 　十七 　日
                      最高法院刑事第八庭
                          審判長法官  陳　正　庸
                                法官  賴　忠　星
                                法官  林　開　任
                                法官  林　立　華
                                法官  吳　　　燦
      本件正本證明與原本無異
                                      書  記  官
中　　華　　民　　國　九十六　年　  五 　 月  二十八　日
                                                    m
